臺灣板橋地方法院刑事判決　　　　　　　94年度訴緝字第61號
公　訴　人　臺灣板橋地方法院檢察署檢察官
被　　　告　甲○○
上列被告因違反毒品危害防制條例案件，經檢察官提起公訴（九
十二年度毒偵字第三三０二號），以及移送併案審理（臺灣板橋
地方法院檢察署九十三年度毒偵字第一二八六號、九十四年度毒
偵字第三三七八號），本院判決如下：
    主    文
甲○○連續施用第一級毒品，處有期徒刑捌月。
    犯罪事實
一、甲○○前於民國八十八年間因施用毒品案件，經依本院八十
    八年度毒聲字第一三二九號裁定送觀察、勒戒後，認有繼續
    施用毒品之傾向，本院以八十八年度毒聲字第一八二一號裁
    定令入戒治處所施以強制戒治，嗣因執行強制戒治成效及格
    ，無繼續戒治之必要，本院以八十八年度毒聲字第四三六一
    號裁定停止戒治，所餘期間付保護管束，惟於保護管束期間
    內未依規定向觀護人報到並接受採尿檢驗而違反保護管束應
    遵守事項情節重大，經本院以八十九年度毒聲字第一四六七
    號撤銷停止戒治，並令入戒治處所施以強制戒治，甲○○不
    服而提起抗告，臺灣高等法院以八十九年度毒抗字第二六六
    號裁定抗告駁回確定，於八十九年十一月三十日強制戒治期
    滿並於翌日釋放出所後，由臺灣板橋地方法院檢察署檢察官
    以九十年度戒毒偵字第二六號為不起訴處分確定。詎猶不思
    戒絕毒癮，復基於施用第一級毒品海洛因之概括犯意，先於
    九十二年七月二十六日某時許，在臺北縣三重巿不詳友人住
    處內，以將第一級毒品海洛因置於香菸內點燃吸聞之方式施
    用第一級毒品海洛因一次；復於九十四年三月二十日晚間九
    時二十一分許為警採集尿液前二十六小時內某時許，在不詳
    處所，以不詳方式施用第一級毒品海洛因一次。嗣經警先後
    於九十二年七月二十六日下午一時許、九十四年三月二十日
    晚間八時五十分許，分別在臺北縣三重市○○路○段三十六
    巷口、臺北縣三重市○○○路二十九號查獲，併採集其尿液
    送驗結果均呈鴉片類陽性反應、嗎啡陽性，而得悉上情。
二、案經臺灣板橋地方法院檢察署檢察官自動檢舉偵查起訴，以
    及移送併案審理。
    理    由
一、上揭犯罪事實，業據被告甲○○於本院審理時自白不諱（見
    本院九十四年四月十一日準備程序筆錄及九十四年八月四日
    審判筆錄），而其為警分別於九十二年七月二十六日下午三
    時三十分許、九十四年三月二十日晚間九時二十一分許採集
    尿液送驗結果，確均呈鴉片類陽性反應、嗎啡陽性反應，此
    有臺北市政府警察局中正第一分局九十二年七月移送煙毒麻
    醉藥品人犯尿液檢體對照表影本、臺北縣政府警察局三重分
    局毒品危害防制條例案犯罪嫌疑人姓名及代碼對照表、臺北
    市立療養院煙毒尿液檢驗報告影本、明生生物科技股份有限
    公司濫用藥物檢體檢驗報告影本及臺灣檢驗科技股份有限公
    司濫用藥物尿液檢驗報告各一紙附卷可稽（見臺灣板橋地方
    法院檢察署九十二年度毒偵字第三三０二號偵查卷第五頁、
    第六頁、第十七頁及同署九十四年度毒偵字第三三七八號偵
    查卷第五頁、第六頁），足認被告自白與事實相符。此外，
    並有臺灣板橋地方法院檢察署檢察官九十年度戒毒偵字第二
    六號不起訴處分書一件（見同署九十二年度毒偵字第三三０
    二號偵查卷第二十五頁）以及臺灣高等法院八十九年度毒抗
    字第二六六號刑事裁定、臺灣高等法院被告前案紀錄表各一
    份（均附於本院卷宗）存卷可按。本案事證明確，被告於強
    制戒治處分執行完畢釋放後，五年內再犯本案施用第一級毒
    品犯行應堪認定，應予依法論罪科刑。
二、按毒品危害防制條例業於九十二年七月九日經總統以華總一
    義字第０九二００一二一九三０號令公布全文三十六條條文
    ，並自公布後六個月即九十三年一月九日起施行，而上揭被
    告連續施用第一級毒品之行為終了時係九十四年三月二十日
    晚間九時二十一分許為警採尿前二十六小時內某時許為止，
    已在毒品危害防制條例修正施行後，應逕適用修正後毒品危
    害防制條例論處，無比較新舊法適用之問題。核被告所為，
    係犯毒品危害防制條例第十條第一項之施用第一級毒品罪。
    被告施用第一級毒品海洛因前非法持有第一級毒品海洛因之
    低度行為，應為其施用該毒品之高度行為所吸收，不另論罪
    。其先後二次施用第一級毒品海洛因之行為，時間緊接，方
    法相同，所犯係犯罪構成要件相同之罪名，顯係基於概括犯
    意而為，為連續犯，應依刑法第五十六條規定論以一罪並加
    重其刑。爰審酌被告前已因施用毒品，獲得不起訴處分之寬
    典，仍不能戒除毒癮，再次漠視法令禁制而犯本罪，惟其施
    用毒品所生危害，實以自戕身心健康為主，對於他人生命、
    身體、財產等法益，尚無明顯而重大之實害，暨其施用毒品
    之次數以及犯罪後坦承犯行之態度等一切情狀，量處如主文
    所示之刑，以示懲儆。
三、至被告於九十二年七月二十六日下午一時許，在臺北縣三重
    巿重新路二段三十六巷口為警查獲時，併經警查扣遭棄置在
    現場之第一級毒品海洛因一包（淨重０‧一公克），迭為被
    告否認為其所有並陳稱該毒品係另名在場人蔡金德所有之物
    等語，此亦為另案被告蔡金德供認無訛（見同署九十三年度
    核退字第一０八五號偵查卷第十三頁），即難認前開第一級
    毒品海洛因與本案被告施用第一級毒品犯行有何直接關連性
    ，況該毒品尚為另案被告蔡金德涉犯施用或持有毒品罪嫌之
    重要證物，自不宜逕予宣告沒收，附此敘明。
四、臺灣板橋地方法院檢察署九十三年度毒偵字第一二八六號移
    送併案審理被告施用第一級毒品之犯罪事實，與原公訴人提
    起公訴之犯罪事實係屬同一；又同署九十四年度毒偵字第三
    三七八號移送併案審理被告於九十四年三月二十日晚間九時
    二十一分許為警採尿前二十六小時內某時許施用第一級毒品
    海洛因之犯罪事實，因與本案提起公訴之犯罪事實有連續犯
    之裁判上一罪關係，自為起訴效力所及，本院均應併予審究
    ，附此敘明。
五、又被告於九十四年三月二十日晚間八時五十分許，在臺北縣
    三重市○○○路二十九號為警查獲，並於同日晚間九時二十
    一分許經警採尿送驗結果，尚呈甲基安非他命類陽性反應，
    則其是否另涉施用第二級毒品罪嫌，因未經公訴人提起公訴
    ，且與本案論罪科刑之犯罪事實無何實質上或裁判上一罪關
    係，並非起訴效力所及，自應由檢察官另行依法偵辦，併予
    敘明。
據上論斷，應依刑事訴訟法第二百九十九條第一項前段，毒品危
害防制條例第十條第一項，刑法第十一條前段、第五十六條，判
決如主文。
本案經檢察官陳鴻濤到庭執行職務。
中　　華　　民　　國　　94　　年　　8 　　月　　18　　日
                  刑事第九庭審判長法　官　胡　堅　勤
                                  法　官　李　君　豪
                                  法  官  王　瑜　玲
上列正本證明與原本無異。
如不服本判決，應於判決送達後10日內向本院提出上訴狀（應附
繕本），上訴於臺灣高等法院。
中　　華　　民　　國　　94　　年　　8 　　月　　18　　日
                                  書記官  黃  頌  棻
附錄本案論罪科刑法條全文：
毒品危害防制條例第10條
施用第一級毒品者，處 6 月以上 5 年以下有期徒刑。
施用第二級毒品者，處 3 年以下有期徒刑。
